高雄高等行政法院裁定
　　　　　　　　　　　　　　　　九十六年度停字第三六號
聲　請　人　甲○○
相　對　人　台南市政府
代　表　人　乙○○市長
上列當事人間因菸酒管理法事件，聲請人聲請停止原處分之執行
。本院裁定如下：
    主  文
聲請駁回。
聲請程序費用由聲請人負擔。
    理  由
一、按行政訴訟繫屬中，原處分或決定之執行，將發生難於回復
    之損害，且有急迫情事者，當事人始得聲請行政法院裁定停
    止執行，行政訴訟法第一百十六條第二項前段規定甚明。又
    所謂「原處分或決定之執行，將發生難於回復之損害，且有
    急迫情事」，係指「須有避免難以回復損害之急迫必要性」
    ，而所謂「難以回復之損害」係指其損害不能回復原狀，或
    不能以金錢賠償，或在一般社會通念上，如為執行可認達到
    回復困難之程度而言。
二、本件聲請人聲請意旨略以：聲請人係居住於台南市○○街一
    六七巷九號，而相對人查扣私菸之地點在台南市○○街一六
    七巷十五號及台南市○○路九十九號建物，並非聲請人所有
    或使用，是查扣之私菸並非聲請人所有，亦非聲請人置放。
    又聲請人於稽查人員搜索或查扣時，並無販賣該批私菸之違
    法行為，亦不在現場，乃經稽查人員通知始至查扣現場瞭解
    相關案情，並非現行犯。相對人未查明上情，即遽對聲請人
    裁處新台幣（下同）六、五六七、一一五元之罰鍰，已有違
    誤。又經聲請人追查，該批私菸所有人為吳鴻文，且屬已過
    期之私菸，在市場上流通不易，消費者不願購買，縱使有意
    願購買，其價格亦極為低廉，此為該批私菸長期置放在上址
    之原因。相對人對該批私菸所估之現值偏高，導致原處分之
    罰鍰金額過高。是本件原處分裁處對象及認定事實均有錯誤
    ，又訴願機關未經所有人吳鴻文到案說明即逕為訴願決定，
    自有違誤。此外，原處分之執行將導致聲請人全家無以維生
    ，生活陷入絕境，乃依行政訴訟法第一百十六條第二項聲請
    原處分之停止執行云云。
三、按行政執行之標的為金錢，屬於金錢給付之執行，將來仍可
    以金錢償還，如經執行，尚難認將發生難於回復之損害（最
    高行政法院九十年度裁字第一四五號裁定參照）。經查，本
    件聲請人因違反菸酒管理法事件，經相對人以民國九十六年
    四月四日南市財金字第０九六一一五０六七七０號處分書，
    裁處聲請人六、五六七、一一五元之罰鍰，聲請人不服該處
    分，乃循序提起訴願及行政訴訟（現由本院九十六年度訴字
    第八七三號審理中）。是原處分對聲請人裁處罰鍰，係屬金
    錢給付之處分，亦即其執行標的為「金錢」，就其性質而言
    ，縱不停止執行，於一般社會通念上，應不致達到回復困難
    之程度，是該罰鍰處分之執行，並不會發生日後難於回復之
    損害，是縱令聲請人上開主張屬實，然其損害厥為財產上之
    損害，在一般社會通念上，尚非不能以金錢補償，難謂將發
    生難於回復之損害，其與首揭聲請停止執行之要件不符。故
    聲請人聲請停止原處分之執行，揆諸首開說明，即不應准許
    。
四、依行政訴訟法第一百零四條、民事訴訟法第九十五條、第七
    十八條，裁定如主文。
中　　華　　民　　國　九十六　年　 十一   月　二十三　日
                  第一庭審判長法  官　呂佳徵
                              法  官　林勇奮
                              法  官　蘇秋津
以上正本係照原本作成。
如不服本裁定，應於裁定送達後十日內以書狀敘明理由，經本院
向最高行政法院提出抗告（須按對造人數附具繕本）。
中　　華　　民　　國　九十六　年　 十一   月　二十三　日
　　　　　　　　　　　　　　　書記官　涂瓔純
